臺灣基隆地方法院刑事判決　　　　　　　96年度交易字第42號
公　訴　人　臺灣基隆地方法院檢察署檢察官
被　　　告　甲○○
選任辯護人　王嘉翎律師
　　　　　　謝震武律師
上列被告因過失傷害案件，經檢察官提起公訴（96年度偵字第67
8號），本院判決如下：
    主  文
本件公訴不受理。
    理  由
一、公訴意旨：詳如檢察官起訴書所載。
二、按告訴乃論之罪，告訴人於第一審辯論終結前得撤回其告訴
    ，又告訴經撤回者，應諭知不受理之判決，刑事訴訟法第23
    8條第1項、第303條第3款分別定有明文。
三、查本件告訴人乙○○告訴被告甲○○過失傷害案件，公訴人
    認係觸犯刑法第284條第1項前段之過失傷害罪嫌，而此罪依
    同法第287 條前段規定，須告訴乃論。茲因雙方業已和解，
    告訴人並於96年9月12 日當庭以言詞表示撤回傷害之告訴，
    並於同日具狀向本院撤回傷害之告訴（見本院審理筆錄及卷
    附刑事撤回告訴狀），依前揭說明，本件即應為不受理之諭
    知。
四、據上論斷，應依刑事訴訟法第303條第3款、第307 條，判決
    如主文。
中　　華　　民　　國　　96　　年　　9 　　月　　12　　日
                  刑事第三庭法    官  林淑鳳
以上正本證明與原本無異。
如不服本判決應於收受本判決後10日內向本院提出上訴書狀，其
未敘述上訴理由者，並得於提起上訴後10日內向本院補提理由書
狀（均須按他造當事人之人數附繕本）「切勿逕送上級法院」。
中　　華　　民　　國　　96　　年　　9 　　月　　13　　日
                            書 記 官  郭廷耀
臺灣基隆地方法院檢察署檢察官起訴書
　　　　　　　　　　　　　　　　　　　 96年度偵字第678號
　　被　　　告　甲○○　男　35歲（民國○○年○○月○○日生）
                        國民身分證統一編號：Ｚ000000000號
　　　　　　　　　　　　住基隆市○○區○○路14巷21之1號
上列被告因過失傷害案件，已經偵查終結，認應該提起公訴，茲
將犯罪事實及證據並所犯法條分敘如下：
          犯  罪  事  實
一、甲○○於民國95年8月5日上午8時20分許，騎乘車牌號碼LOV
    -771號普通重型機車，沿基隆市○○路往市區方行駛，至東
    信路3巷口左轉欲進入該巷。當時天候為晴，有日間光照，
    該處屬三岔路口，未設置交通號誌，柏油之路面乾燥，無陷
    缺，無障礙物，視距良好。甲○○理應注意車輛行至無號誌
    之交岔路口，應減速慢行作隨時停車之準備；又駕駛人應注
    意車前狀況，隨時採取必要之安全措施；又車輛行至交岔路
    口，轉彎車應讓直行車先行。而依當時情形，又無不能注意
    之情事，竟疏於注意車前狀況，且於該三岔路口未減速慢行
    作隨時停車之準備而貿然左彎，適有乙○○無駕駛執照而騎
    乘車牌號碼K7L-318號普通重型機車，沿東信路往培德路方
    向直行，因甲○○上開疏忽，迨發現甲○○之機車欺近其前
    方時，已閃避不及，其機車車頭因此撞擊甲○○之機車右側
    車身，致乙○○人車倒地，受有左側近端肱骨骨折之傷害。
二、案經乙○○訴由基隆市警察局第二分局報告偵辦。
          證 據 並 所 犯 法 條
一、訊據被告甲○○固不諱言於上揭時、地騎乘機車肇事致告訴
    人乙○○受傷之事實，然矢口否認有何過失，辯稱：伊當時
    機車已轉入巷口才被告訴人之機車撞及，告訴人之機車尚未
    至路口，告訴人應伊先行才是云云。然查，上揭事實業據告
    訴人於警詢時及偵查中陳述綦詳，基隆市警察局交通事故現
    場圖、道路交通事故調查報告表(一)(二)、道路交通事故談話紀
    錄表、道路交通事補充資料(二)、道路交通事故現場照片9張
    及國立臺灣大學醫學院附設醫院診斷證明書1紙附卷可稽。
    按車輛行經無號誌之交岔路口，應減速慢行，作隨時停車之
    準備；又汽車行駛時，駕駛人應注意車前狀況，並隨時採取
    必要之安全措施；再汽車行駛至交岔路口，轉彎車應讓直行
    車先行，道路交通安全規則第93條第1項第2款、第94條第3
    項、第102條第1項第6款各定有明文，被告騎乘機車自應注
    意上述道路交通安全規定，且依當時路況又無不能注意之情
    形，竟疏不注意為之，以致肇事致告訴人受傷，被告應有過
    失。被告雖辯稱伊當時已到達路口開始開始左轉，告訴人應
    禮讓伊先行云云。惟查，依道路交通安全規則，車輛行駛至
    交岔路口轉彎，除有燈光號誌顯示或有交通警察指揮，應依
    號誌顯示或警察指揮外，係以直行車有先行權，轉彎車應禮
    讓為其原則，須直行車尚未進入交岔路口而轉彎車已達中心
    開始轉彎，直行車始應讓轉彎車先行，此觀諸道路交通規則
    第102條第1項第6款自明。然查，本件雙方車輛係在東信路
    與同路3巷岔口發生碰撞，雙方機車傾倒之地點亦在該岔路
    口之OK便利商店旁之不銹鋼欄桿附近（告訴人陳述雙方機車
    係傾倒在OK便利商店前方之不銹鋼欄桿旁，被告陳述係在OK
    便利商店旁之不銹鋼桿旁，然均無礙於告訴人之機車確已進
    入上開交岔路口之事實認定），顯與上開道路交通安全規則
    所規定須「直行車尚未進入交岔路口」之要件不符，自難援
    該條款之規定而認告訴人之直行車應讓其轉彎車先行，被告
    上開所辯，難認有據。告訴人雖無適當之執照而騎乘機車，
    固有違道路交通安全規則，惟尚難認與本件事故之發生有何
    相當因果關係。本件被告騎乘機車既有違反上述注意義務而
    有過失，且被告之過失駕駛行為，核與告訴人之受傷結果間
    ，具有相當因果關係，是其過失傷害犯行，堪以認定。
二、核被告所為，係犯刑法第284條第1項前段之過失傷害罪嫌。
三、依刑事訴訟法第251條第1項提起公訴。
    此　致
臺灣基隆地方法院
中　　華　　民　　國　　96　　年　　4 　　月　　27　　日
                              檢察官  林  伯  宇
本件正本證明與原本無異
中　　華　　民　　國　　96　　年　　5 　　月　　1 　　日
                              書記官  辜  鈞  珩
附錄所犯法條：
刑法第284條
因過失傷害人者，處6月以下有期徒刑、拘役或5百元以下罰金，
致重傷者，處1年以下有期徒刑、拘役或5百元以下罰金。
從事業務之人，因業務上之過失傷害人者，處1年以下有期徒刑
、拘役或1千元以下罰金，致重傷者，處3年以下有期徒刑、拘役
或2千元以下罰金。
